臺灣高等法院刑事判決
111年度交上易字第207號
上  訴  人  
即  被  告  黃筱喬


上列上訴人即被告因過失傷害案件，不服臺灣基隆地方法院111
年度交易字第101號，中華民國111年5月31日第一審判決（起訴
案號：臺灣基隆地方檢察署110年度調偵緝字第15號、110年度偵
字第644號、110年度調偵字第168號），提起上訴，本院判決如
下：
    主  文
上訴駁回。
    理  由
一、按不服地方法院之第一審判決而上訴者，應向管轄第二審之
    高等法院為之，須提出上訴書狀，並應敘述具體理由，刑事
    訴訟法第350條第1項、第361條第1項、第2項分別定有明文
    ，此為上訴必備之程式；倘所提上訴理由非屬具體理由者，
    為上訴不合法律上之程式，且由同法第361條之立法理由第3
    項：「上訴理由是否具體，係屬第二審法院審查範圍，不在
    命補正之列。」等語可知，上訴書狀雖記載理由，但並未具
    體敘述時，則無須再命補正（最高法院97年度台上字第3889
    號判決意旨參照），第二審法院應依刑事訴訟法第367條前
    段之規定以判決駁回之。而所稱「具體理由」，並不以其書
    狀應引用卷內訴訟資料，具體指摘原審判決不當或違法之事
    實，亦不以於以新事實或新證據為上訴理由時，應具體記載
    足以影響判決結果之情形為必要。但上訴之目的，既在請求
    第二審法院撤銷或變更第一審之判決，所稱「具體」，當係
    抽象、空泛之反面，若僅泛言原判決認事用法不當、採證違
    法或判決不公、量刑過重等空詞，而無實際論述內容，即無
    具體可言。從而，上開法條規定上訴應敘述具體理由，係指
    須就不服判決之理由為具體之敘述，而非空泛之指摘而言（
    最高法院106年度第8次刑事庭會議決議意旨參照）。準此，
    上訴人之上訴書狀縱有敘述上訴理由，倘僅是徒托空言或漫
    事指摘，未舉出該案相關之具體事由者，即與未敘述具體理
    由無異，所為上訴即非適法。
二、上訴人即被告黃筱喬不服原審判決，提起上訴，上訴意旨為
    ：其並沒有撞到告訴人，如告訴人有受傷，本人願意和解賠
    償金額，但需在本人能力範圍內云云。
三、原審認定上訴人即被告黃筱喬係犯道路交通管理處罰條例第
    86條第1項、刑法第284條前段之汽車駕駛人，無駕駛執照駕
    車，因過失傷害人罪。且審酌被告無國家認證之駕駛資格，
    竟貿然騎乘機車，未能遵守交通安全規則，致告訴人受有身
    體之傷害，傷勢雖非嚴重，但未與告訴人達成和解，亦未賠
    償告訴人之損害，且犯罪後態度不佳。再考量被告係過失犯
    罪，對於車禍之發生告訴人亦有疏失，兼衡被告於原審審理
    中自承基隆海事畢業，從事餐飲，未結婚，與家人同住，經
    濟狀況小康等一切情狀，量處拘役50日，並諭知易科罰金之
    折算標準。經核原判決已詳敘認定事實所憑證據、認定理由
    及量刑之依據，從形式上觀察，原判決並無認定事實錯誤、
    量刑瑕疵或違背法令之情形。又關於刑之量定，係實體法上
    賦予法院得為自由裁量之事項，倘其量刑已以行為人之行為
    罪責為基礎，並斟酌刑法第57條各款所列情狀等，在法定刑
    度內，酌量科刑，如無偏執一端，致明顯失出失入情形，上
    級審法院即不得單就量刑部分遽指為不當或違法。
四、被告雖以請求願意與告訴人和解為由提起上訴云云。惟經本
    院分別於民國111年8月15日、9月19日通知被告及告訴人欲
    勸諭和解，但被告及告訴人均未到庭，足見被告所稱：願意
    與告訴人和解等語，難謂屬實。綜上，被告上訴理由僅係表
    達個人主觀上對法院量刑之期盼，難謂已提出合於刑事訴訟
    法第361條第2項規定之具體理由。依上開說明，被告之上訴
    未敘明具體理由而不合法定程式，自應予駁回，並不經言詞
    辯論為之。
五、綜上，被告並未依據卷內既有訴訟資料或提出新事實、新證
    據，指摘或表明原判決有何採證認事、用法足以影響判決本
    旨之不當或違法，已難謂提出合於刑事訴訟法第361條第2項
    規定之具體理由。依首揭說明，本件上訴顯無具體理由而屬
    違背法律上之程式，爰不經言詞辯論，逕行駁回。　　　
據上論斷，應依刑事訴訟法第367條前段、第372條，判決如主文
。
中　　華　　民　　國　　111 　年　　9 　　月　　26　　日
                  刑事第七庭    審判長法　官  孫惠琳
                                      法　官  鍾雅蘭
                                      法　官  張育彰
以上正本證明與原本無異。
不得上訴。
                                      書記官  蔡麗春
中　　華　　民　　國　　111 　年　　9 　　月　　26　　日